【裁判字號】    95,訴,1984
【裁判日期】    950817
【裁判案由】    毒品危害防制條例
【裁判全文】
臺灣臺中地方法院宣示判決筆錄          95年度訴字第1984號
公  訴  人  臺灣臺中地方法院檢察署檢察官
被      告  甲○○
                    國民
指定辯護人  本院公設辯護人  乙○○
上列被告因違反毒品危害防制條例案件，經檢察官提起公訴（九
十五年度毒偵字第二八五二號），本院合議庭裁定由受命法官獨
任進行認罪協商程序後，於中華民國九十五年八月十七日下午四
時，在本院第三法庭宣示判決，出席職員如下：
法官起立朗讀判決主文、犯罪事實要旨、處罰條文，及告以上訴
限制、期間並提出上訴狀之法院，且諭知記載其內容：
一、主  文：
    甲○○連續施用第一級毒品，處有期徒刑捌月；扣案之第一
    級毒品海洛因壹小包（淨重點陸柒公克，空包裝重零點
    肆公克）沒收銷燬之；注射針筒肆支及藥鏟貳支，均沒收。
    又施用第二級毒品，處有期徒刑月；扣案之藥鏟貳支，均
    沒收。應執行有期徒刑拾月，扣案之第一級毒品海洛因壹小
    包（淨重點陸柒公克，空包裝重零點肆公克）沒收銷燬
    之；注射針筒肆支及藥鏟貳支，均沒收。
二、犯罪事實要旨：
    甲○○前於民國九十年間，因施用毒品案件，經國防部中部
    地方軍事法院以九十四年度臺裁字第五一號（起訴書誤載為
    四○號）裁定送觀察、勒戒後，認無繼續施用毒品之傾向，
    甫於九十四年七月五日執行完畢釋放，並由國防部中部地方
    軍事法院檢察署軍事檢察官以九十四年度中偵字第一六二號
    （起訴書誤載為一六八號）為不起訴處分確定在案。詎甲○
    ○猶不知戒絕，明知海洛因及甲基安非他命（起訴書誤載為
    安非他命）已分別列為毒品危害防制條例第二條第二項第一
    款、第二款所稱之第一級毒品及第二級毒品，竟於觀察勒戒
    執行完畢釋放後五年內，於向不詳姓名年籍之友人購得第一
    級毒品海洛因及第二級毒品甲基安非他命後，即基於施用第
    一級毒品海洛因之概括犯意，於九十四年十月下旬某日及九
    十五年三月三十一日下午二時許，在南投縣草屯鎮○○路路
    旁，將第一級毒品海洛因加水稀釋後，以注射針筒注射血管
    之方式，施用第一級毒品海洛因各一次，共計施用二次；另
    基於施用第二級毒品甲基安非他命之犯意，於九十五年二月
    二十七日某時，在臺中縣霧峰鄉友人家中，以將第二級毒品
    甲基安非他命放置在過濾器內，然後以火燒烤其底部，使生
    白煙吸入體內之方法，施用第二級毒品甲基安非他命一次。
    嗣於九十五年三月三十一日下午四時許，在南投縣草屯鎮○
    ○路○段五二號之三前為警查獲，並扣得甲○○所有之第一
    級毒品海洛因一小包（淨重三點六七公克，空包裝重零點三
    四公克）及供其施用第一級毒品海洛因所用之注射針筒四支
    、供其施用第一級毒品海洛因及第二級毒品甲基安非他命所
    用之藥鏟二支。
三、處罰條文：
    毒品危害防制條例第十條第一項、第二項。
四、按被告行為後，九十四年二月二日修正公布之刑法，業於九
    十五年七月一日施行，新刑法第二條第一項之規定，係規範
    行為後法律變更所生新舊法律比較適用之準據法，於新刑法
    施行後，應適用新刑法第二條第一項之規定，為「從舊從輕
    」之比較。另於比較時應就罪刑有關之共犯、未遂犯、想像
    競合犯、牽連犯、連續犯、結合犯，以及累犯加重、自首減
    輕暨其他法定加減原因（如身分加減）與加減比例等一切情
    形，本於統一性及整體性原則，綜其全部罪刑之結果而為比
    較（最高法院九十五年五月二十三日刑事庭第八次會議決議
    參照）。本案涉及法律變更之部分如下：
  (一)被告行為時，刑法第五十六條規定：「連續數行為而犯同一
    之罪名者，以一罪論。但得加重其刑至二分之一。」，惟被
    告行為後，上開新修正刑法已刪除第五十六條連續犯之規定
    ，此刪除雖非犯罪構成要件之變更，但顯已影響行為人刑罰
    之法律效果，自屬法律有變更，合先敘明。而本件被告連續
    施用第一級毒品海洛因之行為，依行為時之舊法，僅論以一
    施用第一級毒品罪，並加重其刑至二分之一；而依裁判時之
    新法，被告二次施用第一級毒品海洛因之犯行，即須分論併
    罰，是比較新、舊法之結果，自以被告行為時之法律，較有
    利於被告（最高法院九十五年第八次刑事庭會議決議參照）
    。
  (二)依修正前刑法第五十一條規定：「數罪併罰，分別宣告其罪
    之刑，依左列各款定其應執行者：˙˙˙五、宣告多數有期
    徒刑者，於各刑中之最長期以上，各刑合併之刑期以下，定
    其刑期。但不得逾二十年˙˙˙」修正後刑法第五十一條第
    五款規定：「宣告多數有期徒刑者，於各刑中之最長期以上
    ，各刑合併之刑期以下，定其刑期。但不得逾三十年」比較
    結果，以修正前之規定較有利於被告。
  (三)綜上所述，各條文修正前、後之比較，揆諸前揭最高法院決
    議及修正後刑法第二條第一項規定之「從舊、從輕」原則，
    自應適用被告行為時之法律，即修正前刑法之相關規定，予
    以論處，附此敘明。
五、協商判決除有刑事訴訟法第四百五十五條之四第一項第一款
    於本訊問程序終結前，被告撤銷協商合意或檢察官撤回協商
    聲請者；第二款被告協商之意思非出於自由意志者；第四款
    被告所犯之罪非第四百五十五條之二第一項所定得以協商判
    決者；第六款被告有其他較重之裁判上一罪之犯罪事實者；
    第七款法院認應諭知免刑或免訴、不受理者情形之一，及違
    反同條第二項「法院應於協商合意範圍內為判決；法院為協
    商判決所科之刑，以宣告緩刑或二年以下有期徒刑、拘役或
    罰金為限」之規定者外，不得上訴。
六、本件如有前述可得上訴情形，而不服本判決時，得自收受宣
    示判決筆錄送達之日起十日內，向本院提出上訴書狀（須附
    繕本），上訴於第二審法院。
中    華    民    國    95    年    8     月    17    日
                    刑事第三庭  書記官  陳 玉 芬
                                法  官  郭 妙 俐
以上正本證明與原本無異。
                                書記官  陳 玉 芬
中    華    民    國    95    年    8     月    17    日
附錄本案論罪科刑法條全文：
毒品危害防制條例第十條：
施用第一級毒品者，處六月以上五年以下有期徒刑。
施用第二級毒品者，處三年以下有期徒刑。


司法院資訊處製作；財團法人民間司法改革基金會備份。
